臺灣臺北地方法院民事簡易判決
111年度北簡字第5021號
原      告  江依玲  

被      告  高斯洋  
上列被告因違反個人資料保護法案件，經原告提起損害賠償之附
帶民事訴訟（111年度審簡附民字第8號），經本院刑事庭裁定移
送前來，本院於民國111年5月23日辯論終結，判決如下：
　　主      文
被告應給付原告新臺幣參萬元，及自民國一百一十年十一月二十
八日起至清償日止，按年息百分之五計算之利息。
原告其餘之訴駁回。
訴訟費用由被告負擔百分之十五，餘由原告負擔。
本判決第一項得假執行；但被告如以新臺幣參萬元預供擔保，得
免為假執行。
原告其餘假執行之聲請駁回。
    事實及理由要領
一、原告主張：被告基於無故以電磁紀錄竊錄他人非公開活動、
    意圖損害他人之利益，非法蒐集及未於特定目的必要範圍內
    利用個人資料之犯意，先向訴外人黃裕宏借用亞太電信行動
    電話門號之SIM卡，再將上開SIM卡插入所有之全球定位系統
    追蹤器（即GPS衛星追蹤器）後，於民國109年10月14日前某
    時，在臺灣地區某不詳處所，利用原告騎乘其所有之車牌號
    碼000-000號普通重型機車（下稱508機車）外出之機會，伺
    機在508機車隱密不易為車主發現之腳踏墊下方、車廂內，
    擅自裝設GPS衛星追蹤器各1個，透過GPS衛星追蹤器回傳定
    位功能，並搭配對應之APP軟體，傳送508機車所在位置資訊
    ，以此方式無故竊錄原告非公開之動靜行止及狀態等活動，
    而直接或間接蒐集屬原告個人資料之社會活動，又利用所蒐
    集之上開資料，傳訊及繕打紙條予原告表示知悉渠等動態，
    原告方於109年10月14日、109年10月21日，在508機車內尋
    獲GPS衛星追蹤器2個，被告確有侵害原告之隱私，致原告隱
    私權受有損害。爰起訴請求被告賠償損害等語。並聲明：被
    告應給付原告新臺幣（下同）20萬元，及自起訴狀繕本送達
    翌日起至清償日止，按年息5%計算之利息；願供擔保，請准
    宣告假執行。
二、被告則以：對刑事判決認定沒有意見，但伊是為了找出原告
    有無外遇，原告請求過高等語置辯，並聲明：原告之訴及假
    執行之聲請均駁回。　　
三、查原告主張被告於上開時、地，對原告竊錄非公開活動之行
    為等情，經臺灣臺北地方法院檢察署檢察官起訴，並經本院
    110年度審簡字第2135號刑事判決判處被告犯個人資料保護
    法第41條之非公務機關未於蒐集特定目的必要範圍內利用個
    人資料罪，處有期徒刑2月，如易科罰金，以新臺幣1,000元
    折算1日確定等情，有本院前揭刑事判決附卷可按，堪認原
    告之主張為真實。從而，原告主張被告存有對原告竊錄非公
    開活動之行為，侵害原告之隱私權之事實，堪可信為真實。
四、按因故意或過失，不法侵害他人之權利者，負損害賠償責任
    。又不法侵害他人之身體、健康、名譽、自由、信用、隱私
    、貞操，或不法侵害其他人格法益而情節重大者，被害人雖
    非財產上之損害，亦得請求賠償相當之金額。民法第184條
    第1項前段及第195條第1項前段，分別定有明文。本件被告
    侵害原告之隱私權之事實既經確定，業如前述，則原告依上
    開規定，請求非財產上之損害（即精神慰撫金），於法自屬
    有據。
五、次按，慰藉金之賠償須以人格權遭遇侵害，使精神上受有痛
    苦為必要，其核給之標準固與財產上損害之計算不同，然非
    不可斟酌雙方身分資力與加害程度，及其他各種情形核定相
    當之數額（最高法院51年台上字第223 號裁判要旨參照）。
    本件被告於上開時、地，對原告竊錄非公開活動之行為，而
    侵害原告之隱私權，顯係故意侵害原告之隱私，且其故意不
    法行為與被告所受隱私權之損害間具有相當因果關係，原告
    精神上自受有相當之痛苦，當可請求精神上之損害賠償，是
    依首揭說明，原告此項請求，自應斟酌雙方身分資力與加害
    程度，及其他各種情形予以核定。查原告大學畢業、月薪12
    ,000元、名下有不動產；而被告現仍於大學就學、現無收入
    、獨自照顧小孩、名下無不動產等情，業據兩造陳明在卷，
    並經本院調閱稅務電子閘門財產所得調件明細附卷可考。本
    院審酌兩造之身分、地位、經濟能力、本件事發之經過、原
    告所遭受被告竊錄非公開行動之情節等一切情狀，認為原告
    請求精神上之損害賠償以30,000元為適當；逾此範圍之請求
    ，則不能准許。
六、綜上所述，原告依侵權行為之法律關係，據以請求被告給付
    原告30,000元，及自起訴狀繕本送達翌日即110年11月28日
    起至清償日止，按年息5%計算之利息，洵屬有據，應予准許
    ；逾此範圍之請求，為無理由，應予駁回。至原告請求經駁
    回部分，其假執行之聲請失其附麗，應併予駁回。
七、本件原告勝訴部分係就民事訴訟法第427條訴訟適用簡易程
    序所為被告敗訴之判決，依同法第389條第1項第3款規定，
    應依職權宣告假執行。並依同法第392條第2項規定，依職權
    宣告被告如預供擔保後，得免為假執行。
八、訴訟費用負擔之依據：民事訴訟法第79條。本件係刑事附帶
    民事訴訟，而由本院刑事庭移送民事庭者，依法不需徵收裁
    判費，且至本件言詞辯論終結時，亦未發生其他訴訟費用，
    故無從確定訴訟費用之數額。惟依法仍應依民事訴訟法第79
    條規定，諭知訴訟費用之負擔，以備將來如有訴訟費用發生
    時，得以確定其數額，併予敘明。
中　　華　　民　　國　　111 　年　　6 　　月　　20　　日
                  臺灣臺北地方法院臺北簡易庭
                              法  官　李宜娟
以上正本係照原本作成。
如不服本判決，應於判決送達後20日內向本庭提出上訴狀。（須
按他造當事人之人數附繕本）。如委任律師提起上訴者，應一併
繳納上訴審裁判費。
中　　華　　民　　國　　111 　年　　6 　　月　　20　　日
　　　　　　　　　　　　　　  書記官　官逸嫻